【裁判字號】    90,易,794
【裁判日期】    901225
【裁判案由】    違反就業服務法
【裁判全文】
臺灣雲林地方法院刑事判決                            九十年度易字第七九四號
    公  訴  人  臺灣雲林地方法院檢察署檢察官
    被      告  甲○○
    被      告  乙○○
右列被告因違反就業服務法案件，經檢察官提起公訴（八十八年度偵字第一四三四號
），本院判決如左：
    主  文
甲○○違反任何人不得媒介外國人非法為他人工作之規定，累犯，處拘役陸拾伍日，
如易科罰金，以參佰元折算壹日。
乙○○違反雇主不得未經許可聘僱他人所申請聘僱之外國人之規定，其聘僱人數為壹
人，累犯，處拘役肆拾日，如易科罰金，以參佰元折算壹日。
    事  實
一、甲○○前於民國八十九年間因犯賭博罪，經台灣高等法院台南分院以八十九年上
    易字第七三九號判處有期徒刑六月確定，甫於八十九年十一月三日易科罰金執行
    完畢。乙○○前因犯竊盜罪，經法院判處有期徒刑十月，於八十八年二月二十五
    日執行完畢。詎二人猶不知悔改，甲○○於九十年五月底某日，明知不得媒介外
    籍勞工非法為他人工作，且知印尼人ＹＵＳＩＡＮＩ係由他人申請聘僱而擅自逃
    逸之外籍勞工，竟在雲林縣斗六市○○路一五○號乙○○住處，將該女性外籍勞
    工媒介予乙○○，在乙○○於上開住處所經營之溝壩檳榔店內工作，而乙○○亦
    明知不得未經許可聘僱他人所申請聘僱之外國人，且知該印尼人係他人所申請聘
    僱而逃逸之外籍勞工，仍僱用其於所經營之檳榔店內負責包檳榔、照顧小孩、打
    掃等工作，每月給付薪資新台幣（下同）一萬八千元。嗣ＹＵＳＩＡＮＩ於八月
    底時因乙○○未繼續僱用，因而獨自至高雄打工時，於九十年八月二十九日下午
    四時五十分許，在高雄市○○區○○街六十五號為警發覺後，循線查獲上情。
二、案經高雄市政府警察局新興分局報請臺灣雲林地方法院檢察署檢察官偵查起訴。
    理  由
一、訊據被告甲○○固坦承有於上開時地帶該外籍勞工至乙○○住處，然辯稱：我是
    見該外籍勞工流落在斗六火車站，她說要找朋友，我記得乙○○之前有說要請外
    勞，所以才帶她去乙○○住處看看該處有無她的朋友，後來是她自己去乙○○家
    應徵工作，並非由我介紹云云。然查，被告乙○○坦承於右揭時地，在未察看Ｙ
    ＵＳＩＡＮＩ印尼外籍勞工之詳細證件資料即予以僱用等情不諱，而印尼人ＹＵ
    ＳＩＡＮＩ確係由劉月芬所申請聘僱從事監護工作之外籍勞工，此有該外勞護照
    、居留外僑作業外勞詳細資料、外僑居留口卡各一件附卷可稽。再查，被告乙○
    ○雖於偵查及本院審理中供稱：被告甲○○只是帶該名印尼外籍勞工到伊住處，
    談論只要依勞基法規定給付薪水即可，但並未僱用該名印尼外籍勞工，嗣於一星
    期後，該名外籍勞工即自行到伊住處工作云云，然被告乙○○於警訊時業已陳稱
    ：我於九十年五月初申請一名監護工看護我父親及照顧小孩，於申請期間，被告
    甲○○向我說可以快速申請，因此我就答應他幫我辦理，嗣於五月底，被告甲○
    ○將該名外籍勞工帶至我住處，我有問被告甲○○是否合法，被告甲○○說只要
    一切依照勞基法規定給付薪資就沒問題，該名外籍勞工就在我家工作二個月等語
    明確，核與證人即該名外籍勞工ＹＵＳＩＡＮＩ於警訊所述相符，且衡諸常情，
    外籍勞工在台灣地區人生地不熟，與需要僱用外籍勞工之一般台灣民眾又有語言
    隔閡，若無人在其中牽線，豈能得知何處有工作機會，更遑論有自行前往陌生家
    庭應徵工作之可能，是被告乙○○於警訊所述，應屬實在，其嗣後改稱前詞，應
    係迴護被告甲○○之詞，洵不足採。被告甲○○上開所辯，顯屬脫免罪責之詞，
    不足採信。本件事證明確，被告甲○○、乙○○上開犯行，洵堪認定。
二、核被告甲○○所為，係違反就業服務法第五十六條任何人不得媒介外國人非法為
    他人工作之規定，應依同法第五十九條第一項論科；又無證據證明其媒介有取得
    任何報酬而符合意圖營利之要件，故被告甲○○此部分所為，非依同條第二項較
    重之處罰規定論科，附此敘明。又按雇主不得未經許可聘僱他人所申請聘僱之外
    國人，就業服務法第五十三條第三款定有明文。被告乙○○未經許可聘僱他人所
    申請聘僱之外國人一人，係違反就業服務法第五十三條第三款之規定，應依就業
    服務法第五十八條第一項前段論處。查被告甲○○前於民國八十九年間因犯賭博
    罪，經台灣高等法院台南分院以八十九年上易字第七三九號判處有期徒刑六月確
    定，甫於八十九年十一月三日易科罰金執行完畢；被告乙○○前因犯竊盜罪，經
    法院判處有期徒刑十月，於八十八年二月二十五日執行完畢，此有臺灣高等法院
    被告全國前案紀錄表一紙可按，被告二人五年以內再犯本件有期徒刑以上之罪，
    為累犯，均依刑法第四十七條規定加重其刑。爰審酌被告二人素行非佳，其犯罪
    之動機、犯罪目的、手段、所生之危害及被告甲○○犯後態度不佳，飾詞否認等
    一切情狀，分別量處如主文所示之刑，並均諭知易科罰金之折算標準，以資懲儆
    。
據上論斷，應依刑事訴訟法第二百九十九條第一項前段，就業服務法第五十八條第一
項前段、第五十九條第一項、刑法第十一條前段、第四十七條、第四十一條第一項前
段，罰金罰鍰提高標準條例第二條，判決如主文。
本案經檢察官施添寶到庭執行職務。
中      華      民      國      九十      年    十二    月    二十五    日
                                        臺灣雲林地方法院刑事第二庭
                                            法  官  趙  思  芸
右正本證明與原本無異。
如不服本判決，應於判決送達後十日內向本院提出上訴狀( 應附繕本 )。
                                            書記官  王  淑  美
中      華      民      國      九十      年    十二    月    二十五    日
就業服務法第五十三條
雇主不得有左列行為：
一  聘僱或留用未經許可或許可失效之外國人。
二  以本人名義聘僱外國人為他人工作。
三  未經許可聘僱或留用他人所申請聘僱之外國人。
四  指派所聘僱之外國人從事申請許可以外之工作。
就業服務法第五十六條
任何人不得媒介外國人非法為他人工作。
就業服務法第五十九條
違反第五十六條規定者，處六月以下有期徒刑、拘役或科或併科新台幣十五萬元以下
罰金。
意圖營利而犯前項之罪者，處三年以下有期徒刑、拘役或科或併科新台幣六十萬元以
下罰金。
以犯第一項之罪為常業者，處五年以下有期徒刑、拘役或科或併科新台幣一百五十萬
元以下罰金。
法人之代表人、法人或自然人之代理人、受雇人或其他從業人員，因執行業務犯前三
項之罪者，除處罰其行為人外，對該法人或自然人亦科以各該項之罰金。


司法院資訊處製作；財團法人民間司法改革基金會備份。
